---
title: "Créer des fiches CQ pour des stations"
output: rmarkdown::html_vignette
vignette: >
  %\VignetteIndexEntry{creation-fiche-cq}
  %\VignetteEngine{knitr::rmarkdown}
  %\VignetteEncoding{UTF-8}
---

```{r, include = FALSE}
knitr::opts_chunk$set(
  eval = FALSE,
  collapse = TRUE,
  comment = "#>"
)
```

## Packages nécessaires

```{r setup}
# install.packages("pak") # si nécessaire
pak::pak(c("pascalirz/aspe",
           "richaben/aspeCQFD"))

# chargement des packages
library(aspe) 
library(aspeCQFD)
```


## Séquence pour la création de fiches CQ les stations

### 1) Disposer des données ASPE (et les charger)

Une copie de la base de données ASPE sous format `Rdata` est nécessaire, devant comprendre l'ensemble des tables et mesures individuelles. Ces fichiers `Rdata` sont à créer avec les fonctions dédiées du package `aspe` (cf. [https://github.com/PascalIrz/aspe](https://github.com/PascalIrz/aspe)).

Par exemple (⚠ *chemin vers les données ASPE à adapter selon votre arborescence*):

```{r}
aspe_tables <-
  aspe::misc_nom_dernier_fichier(repertoire = "D:/1_database/ASPE/database_aspe/processed_data",
                                 pattern = "^tables")
aspe_mei <- 
  aspe::misc_nom_dernier_fichier(repertoire = "D:/1_database/ASPE/database_aspe/processed_data",
                                 pattern = "^mei")
load(aspe_tables)
load(aspe_mei)

rm(aspe_tables, aspe_mei)
```

### 2) Constituer les tableaux nécessaires aux fiches

La mise en forme de plusieurs tables de données est nécessaire pour la création des fiches CQ stations (contenant les éléments utilisés pour les fiches). Ces tables peuvent être créées de façon individuelle (cf. ci-dessous) ; mais une fonction du package {aspeCQFD} permet de créer en une fois l'ensemble des tables nécessaires.

```{r}
data_fichesCQ <-
  mef_creer_ttes_tables_fichesCQ()
```

La liste des tables individuelles est la suivante :

1. table de base, avec les informations sur les dates, objectifs de pêches, intervenants, codes sandre, protocole, etc... ;
1. table avec les données des opérations ;
1. table avec les données sur les peuplements piscicoles ;
1. table avec les données ipr des stations ;
1. table avec les données des paramètres environnementaux pour calculs de l'ipr ;
1. table avec les données sur les probabilités des espèces issues des notes ipr.

Si l'on souhaite créer les tables individuellement, voici comment procéder à partir des fonctions du packages :

```{r}
### 1/ table de base
aspe_table_fiches <-
  mef_creer_table_base_fiches()

### 2/ table avec les données des opérations
aspe_table_fiches_ope_env <-
  aspe_table_fiches %>% 
  mef_creer_table_ope_env() %>% 
  mef_ajouter_facies()

### 3/ table avec les données poissons
aspe_table_fiches_peuplement <-
  aspe_table_fiches %>% 
  mef_creer_table_peuplement()

### 4/ table avec les données ipr
aspe_table_fiches_ipr <-
  aspe_table_fiches_peuplement %>% 
  dplyr::select(code_sta_pp, 
                sta_libelle_sandre, 
                ope_id, 
                annee, 
                ope_date,
                ipr,
                cli_id,
                cli_libelle) %>% 
  dplyr::distinct() %>% 
  aspe::mef_ajouter_metriques() 

### 5/ table avec les données env. associées à l'ipr
aspe_table_fiches_ipr_env <-
  aspe_table_fiches %>% 
  dplyr::select(code_sta_pp, 
                sta_libelle_sandre, 
                ope_id, 
                annee, 
                ope_date,
                pop_id) %>% 
  dplyr::distinct() %>% 
  aspe::mef_ajouter_ope_env()

### 6/ table avec les données proba espèces associées à l'ipr
aspe_table_proba_esp_ipr <-
  aspe_table_fiches %>%
  mef_tab_proba_esp_ipr()

```

## Fonction pour créer une fiche CQ sur une station

La génération des fiches CQ à la station utilise le `code Sandre` suivi du code du `point de prélèvement` poisson associé. Par exemple, si l'on prend l'exemple de la station [*DIVES A SAINT-SANSON 1*](https://www.sandre.eaufrance.fr/geo/StationMesureEauxSurface/03231000), son `code Sandre` est `03231000` et le `point de prélèvement` poisson associé est `013`.

La fonction `generate_fiche_cq_station()` permet de générer une ou plusieurs fiches CQ de station(s). Elle permet notamment de sélectionner une période de dates voulues pour inspecter les données bancarisées sur la station (→ *dans le but de la mise en qualité des données* !)

Cette fonction prend en entrée les arguments suivants :

  - `stations` : le code Sandre et point de prélèvement de la station (ex. `03231000_013`). Cet argument peut contenir plusieurs stations, combinées dans un vecteur (ex. `c("03231000_013", "03174000_005")` pour 2 stations); 
  - `dossier_sortie` : le dossier de sortie à spécifier où seront enregistrées les fiches créées ;
  - `df_data` : un objet contenant les données nécessaires à la création des fiches, créé précédemment avec la fonction `mef_creer_ttes_tables_fichesCQ()` (cf. ci-dessus) ;
  - `auteur` : le nom de l'auteur (ou de la DR) à l'origine de la fiche ;
  - `annee_debut` : l'année de début des données à prendre en compte ;
  - `annee_fin` : l'année de fin des données à prendre en compte ;
  - `interactive` : un argument booléen (`FALSE` ou `TRUE`) pour définir si les graphiques dans les fiches produites seront sous format interactif ou non (ex. pour faciliter la lecture et l'inspection).


> *Exemple: pour générer deux fiches sur deux stations sur la période 2007 à 2022* :

```{r}
generate_fiche_cq_station(stations = c("03231000_013", 
                                       "03174000_005"),
                          dossier_sortie = "D:/fiches_CQ/",
                          df_data = data_fichesCQ,
                          auteur = "Jean Dupont",
                          annee_debut = 2014,
                          annee_fin = 2022,
                          interactive = T)
```
