---
title: "Détails de la fiche CQ"
output: rmarkdown::html_vignette
vignette: >
  %\VignetteIndexEntry{Détails de la fiche CQ}
  %\VignetteEngine{knitr::rmarkdown}
  %\VignetteEncoding{UTF-8}
---

```{r, include = FALSE}
knitr::opts_chunk$set(
  eval = TRUE,
  collapse = TRUE,
  comment = "#>",
  echo = FALSE
)

library(ggplot2)
library(ggiraph)

load(here::here("data/plots_example.Rdata"))
```

### Les principaux graphiques retrouvés dans la fiche CQ

> ⚠ **Informations** :<br>
> 
> Exemple pour quelques graphiques pour une station. Ici, les graphiques sont interactifs.
>

#### Jours de pêche

```{r}
plot_jour_peche 
```

#### Objectifs et protocole de pêche

```{r, fig.width=10, fig.height=4}
plot_obj1
```


```{r, fig.width=10, fig.height=6}
plot_obj2
```

#### Mise en oeuvre de la pêche // Description

```{r, fig.width=10, fig.height=6}
plot_meo1
```

#### Mise en oeuvre de la pêche // Environnement

```{r, fig.width=10, fig.height=10}
plot_meo2
```

#### Données environnement - Faciès

```{r, out.width="100%"}
plot_facies
```

#### Données environnement - Habitats

```{r, fig.width=10, fig.height=8.5}
plot_habitat
```

#### Données piscicoles - Peuplement

```{r, fig.height=6.5, fig.width=10}
plot_peuplement
```

#### Données piscicoles - IPR

```{r, fig.height=6.5, fig.width=10}
plot_ipr
```

#### Données piscicoles - IPR métriques

```{r, fig.height=6.5, fig.width=10}
plot_ipr_metrique
```

#### Données piscicoles - IPR proba espèces

```{r, fig.height=6.5, fig.width=10}
plot_ipr_proba_esp
```

#### Données piscicoles - IPR paramètres environnement

```{r, fig.height=6.5, fig.width=10}
plot_ipr_param_env
```